【裁判字號】    96,重上,453
【裁判日期】    970611
【裁判案由】    給付違約金等
【裁判全文】
臺灣高等法院民事裁定                 96年度重上字第453號
    上  訴  人  乙○○
    訴訟代理人  林上鈞律師
                李詩皓律師
    上  訴  人  丙○○
    被上訴人    甲○○
    共      同
    訴訟代理人  許英傑律師
上列當事人間請求給付違約金等事件，本院於民國97年5月13日
所為之判決，其原本及正本應更正如下:
    主  文                                                                                                                                                 N
一、原判決原本及正本主文欄第一行關於「上訴均駁回。」之記
    載，應更正為「原判決關於命上訴人丙○○給付超過新台幣
    壹佰伍拾萬元本息部分，及該部分假執行之宣告，暨訴訟費
    用之裁判均廢棄。」「上開廢棄部分，上訴人乙○○在第一
    審之訴及其假執行之聲請均駁回。」「丙○○其餘上訴駁回
    。」「乙○○上訴駁回。」。
二、原判決原本及正本理由欄第九頁關於「五、」之記載，應更
    正為「綜上所述，乙○○依系爭協議書及民法第272條第1項
    、第250條第2項、第304條規定，請求丙○○給付150萬元及
    法定遲延利息，為有理由，應予准許。逾此部分之請求，其
    中25萬元本息，原判決併命給付，並為假執行之宣告，尚有
    未洽，丙○○上訴意旨指摘原判決此部分不當，為有理由，
    自應由本院予以廢棄改判。至於上開應准許部分，原審判命
    上訴人丙○○給付，並依據上訴人乙○○之聲請准為假執行
    之宣告，核無違誤，丙○○上訴意旨指摘原判決此部分不當
    ，聲明廢棄，為無理由，應駁回其上訴。其餘請求原審為乙
    ○○敗訴之判決，並無不當，乙○○上訴意旨請求增加部分
    給付，並非正當，應駁回其上訴。」。
三、原判決原本及正本理由欄第九頁關於「七、」之記載，應更
    正為「據上論結，本件乙○○上訴為無理由。丙○○上訴為
    一部有理由，一部無理由。依民事訴訟法第449條第1項、第
    450條、第79條，判決如主文。」。
    理  由                                                                                                                                                 N
一、按判決如有誤寫、誤算或其他類此之顯然錯誤者，法院得隨
    時或依聲請以裁定更正之，民事訴訟法第232條第1項定有明
    文。
二、查本院前開判決原本及正本第七頁中「四、(五)3.」已認定丙
    ○○未依約給付乙○○新台幣（下同）175 萬元遮羞費，而
    同頁中「四、(五)4.」復認定丙○○應給付乙○○違約金75萬
    元，又第九頁中「四、(六)2.」部分則認定乙○○應給付丙○
    ○違約金100萬元，故丙○○之抵銷抗辯為有據等情；惟判
    決原本及正本第九頁中「五、」部分將丙○○該175萬元遮
    羞費債務扣抵違約金債務後差額應為150萬元，本件誤載為
    175萬元，而有如主文所示相關之顯然錯誤，應予更正。
三、依首開規定裁定如主文。
中    華    民    國    97    年    6     月    11    日
                  民事第七庭
                        審判長法  官  鄭三源
                              法  官  王聖惠
                              法  官  邱  琦
正本係照原本作成。
如不服本裁定，應於收受送達後10日內向本院提出抗告狀，並應
繳納抗告費新台幣１千元。
中    華    民    國    97    年    6     月    11    日
                              書記官  廖艷莉


司法院資訊處製作；財團法人民間司法改革基金會備份。
